臺灣高等法院刑事判決
111年度上訴字第3727號
上  訴  人  
即  被  告  張冠鑫


選任辯護人  李浩霆律師
上列上訴人即被告因違反毒品危害防制條例案件，不服臺灣桃園
地方法院111年度訴字第176號，中華民國111年7月12日第一審判
決（起訴案號：臺灣桃園地方檢察署110年度偵字第25952號），
提起上訴，本院判決如下：
    主  文
原判決撤銷。
張冠鑫販賣第三級毒品，處有期徒刑壹年肆月。
    犯罪事實
一、張冠鑫知悉摻有第三級毒品4-甲基甲基卡西酮之咖啡包（下
    稱毒品咖啡包），非經許可，不得販賣，竟基於販賣第三級
    毒品以營利之犯意，於民國110年7月5日16時50分前某時許
    ，以不詳門號之行動電話與王茂丞聯繫，約定於同日16時50
    分許（起訴書誤載為22時，應予更正），在桃園市○○區○○路
    000巷00號前，以每包新臺幣（下同）400元之價格，販賣如
    附表編號1所示之毒品咖啡包20包予王茂丞（同時亦販賣附
    表編號2所示之咖啡包6包，惟未檢出毒品成分），嗣因桃園
    市政府警察局龜山分局因偵辦另案毒品案件因而循線查悉上
    情。
二、案經桃園市政府警察局龜山分局報告臺灣桃園地方檢察署檢
    察官偵查起訴。
    理  由
壹、證據能力：本案認定犯罪事實所引用之證據，皆無證據證明
    係公務員違背法定程序所取得。又檢察官、被告張冠鑫（下
    稱被告）及其辯護人於本院準備程序及審理時均未爭執其證
    據能力（本院卷第115至121、137至143頁），而該等證據經
    本院審酌該等證據製作時之情況，尚無顯不可信與不得作為
    證據之情形，亦無違法不當與證明力明顯過低之瑕疵，且與
    待證事實具有關聯性，認為以之作為證據應屬適當，依刑事
    訴訟法第158條之4反面解釋及第159條之5規定，認均有證據
    能力。
貳、實體部分：
一、認定犯罪事實依據的證據與理由：
(一)被告於前開時、地販賣第三級毒品犯行，迭於偵查、原審、
    本院準備程序及審理中均坦承不諱（臺灣桃園地方檢察署11
    0年度偵字第25952號偵查卷，下稱偵卷，第232頁；原審110
    年度訴字第176號卷，下稱原審卷，第46、179、180頁；本
    院卷第114、144頁），核與證人即購毒者王茂丞於警詢、偵
    查時證述相符（偵卷第41、42、44、48、193至194、219至2
    20頁，原審卷第90頁），並有桃園市政府警察局龜山分局搜
    索扣押筆錄、扣押物品目錄表（偵卷第237至239頁）、內政
    部警政署刑事警察局110年8月11日刑鑑字第0000000000號鑑
    定書（偵卷第240至241頁）、桃園市政府警察局龜山分局偵
    辦王茂丞涉嫌毒品案偵查報告（臺灣桃園地方檢察署110年
    度他字第4886號偵查卷，下稱他卷，第5至7頁）、刑案現場
    照片（原審卷第83至84頁）等附卷可參，復有如附表編號1
    所示之毒品咖啡包20包扣案可佐。而上開附表編號1所示咖
    啡包20包經送驗，檢出含有第三級毒品4-甲基甲基卡西酮成
    分，亦有內政部警政署刑事警察局110年8月11日刑鑑字第00
    00000000號鑑定書可稽（偵卷第240至241頁），足徵被告任
    意性自白確與事實相符，堪予採信。
(二)毒品危害防制條例所定之販賣毒品罪，固以行為人有營利之
    目的，惟所稱「營利」，非限於現實金錢之授受以賺取價差
    一端，販賣者從各種「價差」或「量差」或「純度」謀取利
    潤方式，亦有差異，然其所圖利益之非法販賣行為目的，則
    屬相同，並無二致。查證人王茂丞係以每包400元購得如附
    表編號1所示毒品咖啡包20包，並非無償取得（偵卷第41、4
    4、193至194、219頁，原審卷第90頁），再依被告自陳：我
    以每包400元代價賣給證人，之後他有錢時再將錢還我，但
    我迄今都還沒拿到錢，如果證人有把款項給我我大約賺2,00
    0元、3,000元左右，我販賣時主觀上有要賺取差價的意思等
    語（偵卷第232頁，本院卷第112至114、144頁），足認被告
    於上開之時、地，販賣如附表編號1所示毒品咖啡包20包予
    王茂丞時，主觀上有營利之販賣意圖甚明。
(三)綜上所述，本件事證明確，被告販賣第三級毒品犯行堪以認
    定，應依法論科。
二、論罪科刑：
(一)4-甲基甲基卡西酮係毒品危害防制條例第2條第2項第3款所
    列之第三級毒品。核被告所為，係犯毒品危害防制條例第4
    條第3項之販賣第三級毒品罪（被告持有如附表編號1所示之
    第三級毒品，無證據證明已逾毒品危害防制條例第11條第5
    項所定之純質淨重5公克以上，其持有行為不構成犯罪，即
    無持有為販賣行為吸收之問題，附此說明）。
(二)刑之加重、減輕事由：
 1、被告不依累犯規定加重之說明：
　⑴查被告前因公共危險案件，經臺灣桃園地方法院以107年度軍
    交簡字第1號判決判處有期徒刑2月確定，於107年9月13日易
    科罰金執行完畢等情，有卷附本院被告前案紀錄表可稽（原
    審卷第11頁，本院卷第25頁），公訴人於本院審理期日提出
    臺灣桃園地方法院以107年度軍交簡字第1號判決、被告全國
    刑案資料查註表為據(本院卷第123至131頁)，並當庭提示，
    經被告確認其確實於前案中因服用俗稱笑氣之一氧化二氮麻
    醉氣體，致不能安全駕駛而遭法院判處上開刑度等情無訛(
    本院卷第143頁)，再經被告確認其於前案於107年9月13日易
    科罰金執行完畢後，於110年7月5日再犯本案販賣第三級毒
    品犯行等情無訛（本院卷第145頁），足稽公訴人非單純空
    泛提出被告前案紀錄表，而係針對被告是否構成累犯事實，
    已為主張及實質舉證等作為，是認被告確實係於前案有期徒
    刑執行完畢後，5年內故意再犯之有期徒刑以上之本案罪行
    ，依刑法第47條之規定，均為累犯。
  ⑵惟依司法院釋字第775號解釋意旨，為避免罪刑不相當之情形
    ，針對累犯應依個案裁量是否加重最低本刑乙節，公訴人固
    當庭表示：被告累犯犯行是吸食笑氣即一氧化二氮的麻醉氣
    體，這樣的行為跟販賣毒品的犯行是有關聯性的，請依被告
    累犯前案紀錄予以加重等語(本院卷第145頁)，然衡酌被告
    所犯因服用俗稱笑氣之一氧化二氮麻醉氣體，致不能安全駕
    駛之前案，與本案所示販賣第三級毒品犯行，罪質存在有質
    量之別，非得等量齊觀，況被告前案為易科罰金執行完畢，
    並無入監服刑受監禁教化之處遇紀錄，自難據以佐證相關前
    科紀錄所呈現之執行資料據以認定被告所犯前案易刑執行成
    效為何等判斷因子之實質內涵，猶未完足；被告本案復未呈
    現有明顯背離社會期徒之重大惡性或有其反社會性等各項情
    狀（最高法院110年度台上字第5660號判決參照），本案被
    告所犯前案既無確切事證足認被告有何特別之反社會人格，
    再據前案所判處之有期徒刑為2月，足見並無重大惡性，或
    對刑罰之反應力薄弱等教化上之特殊原因（司法院釋字第77
    5號解釋文參照），且各該資料另於下述量刑因子中之刑法
    第57條第5款「犯罪行為人之品行」中予以評價、審酌，對
    被告所應負擔之罪責予以充分評價，依重複評價禁止之精神
    ，自無再依刑法第47條第1項規定加重其刑之必要（依最高
    法院110年度台上字第5660號判決意旨)，附此敘明。
 2、毒品危害防制條例第17條第2項之說明：
    按犯第4條至第8條之罪於偵查及歷次審判中均自白者，減輕
    其刑，毒品危害防制條例第17條第2項定有明文。被告於偵
    查、原審及本院審理中，均坦承有本案販賣毒品之犯行，業
    如前述，應依毒品危害防制條例第17條第2項之規定，減輕
    其刑。
 3、毒品危害防制條第17條第1項適用之說明：
　⑴按毒品危害防制條例第17條第1 項規定：「犯第4條至第8條
    、第10條或第11條之罪，供出毒品來源，因而查獲其他正犯
    或共犯者，減輕或免除其刑。」又所稱之「供出毒品來源，
    因而查獲其他正犯或共犯者」，係指犯罪行為人供出毒品來
    源之對向性正犯，或與其具有共同正犯、共犯（教唆犯、幫
    助犯）關係之毒品由來之人的相關資料，客觀上足使偵查犯
    罪之公務員得據以對之發動調查或偵查程序，並因而破獲者
    。所謂「破獲」，指「確實查獲其人、其犯行」而言，然不
    以所供出之人業據檢察官起訴或法院判刑確定為限。如查獲
    之證據，客觀上已足確認該人、該犯行者，亦屬之。因被告
    供出毒品來源，因而查獲其他正犯或共犯，屬對被告之利益
    有重大關係事項。被告主張依前揭規定減輕或免除其刑，而
    依卷內資料，已可考見被告曾向偵查機關供出毒品來源，俾
    檢察官得據以發動偵查，法院自應詳查偵查機關有無因被告
    供出毒品來源，因而查獲其他正犯或共犯（最高法院111年
    度台上字第808號判決參照）。是如被告已供出其毒品來源
    者之具體人別資料，然因偵查機關怠於偵查、偵查手段有誤
    等因素，未予偵辦查獲，抑或因被係告於審判中始供出，致
    偵查機關未及展開偵辦等因素，以致未能及時「查獲」之不
    利益，由已詳實供出毒品來源之被告承擔，亦難認與前述立
    法本旨相符，亦即被告已詳實提供有關毒品來源之具體事證
    以供查證，且於審判中，在審理範圍內，法院依被告提供之
    事證，就當事人提出之證據而為調查後，認定被告所供屬實
    ，足以使偵查（或調查）犯罪公務員憑以確實查獲該正犯或
    共犯者，亦應該當於「查獲」，而有毒品危害防制條例第17
    條第1項之適用。
　⑵經查：
　①被告於原審及本院準備程序時供稱：扣案之毒品咖啡包26包
    （即附表編號1所示20包及附表編號2所示6包），其中20包
    是向綽號「彭紹恩」之彭佳偉購買的，我有提供對話紀錄；
    另外6包是向張健銘拿的，我用如偵卷第92、128頁及本院卷
    第70頁所示之微信對話內容與彭佳偉聯絡、洽購20包毒品咖
    啡包後，賣給王茂丞等語（原審卷第46至47頁，本院卷第11
    3頁），又依內政部警政署刑事警察局110年8月11日刑鑑字
    第0000000000號鑑定書之鑑驗結果，其中附表編號1所示20
    包咖啡包經檢視均為黑/橘色包裝，均檢出第三級毒品4-甲
    基甲基卡西酮，附表編號2所示6包咖啡包經檢視則均為黑/
    紅色包裝，未檢出毒品成分（詳附表），是附表編號1、2所
    示之咖啡包外包裝明顯不同，成份亦非相同，堪認被告前開
    所稱向彭佳偉購得之20包毒品咖啡包，並轉賣給王茂丞之毒
    品咖啡包即係附表編號1所示之毒品咖啡包20包，先予說明
    。
　②依被告所提供之微信對話紀錄（偵卷第82至93頁，本院卷第7
    0頁），暨桃園市政府警察局龜山分局迴龍派出所拘提彭佳
    偉與下游交易譯文（偵卷第179至185頁），其中110年6月3
    日16時42分許彭佳偉（微信名稱「Shark」）表示「晚點我
    去拖20回來給你們。」，被告即回稱「好的」（偵卷第92、
    184至185頁，本院卷第69至70頁），另據被告自陳：上開彭
    佳偉稱「晚點我去拖20回來給你們」的意思是指晚一點會再
    給我20包毒品咖啡包等語（偵卷第22頁），核與被告前開於
    原審及本院準備程序所稱其向彭佳偉購得20包毒品咖啡包乙
    節相符一致，是被告上開所指，應非虛妄。再被告於員警提
    示其與彭佳偉之對話紀錄予被告說明，被告即稱：我於2021
    年5月16日6時50分、53分與彭佳偉聊天紀錄中，我所稱之「
    他想要硬的」是指品質比較好的毒品咖啡包，「單純喝的」
    是毒品咖啡包，「現在白料比較少」是指毒品咖啡包有分白
    料跟黃料，黃料品質比較好但是白料的效果比較強，5月17
    日16時47分與彭佳偉聊天紀錄中，「那看多少我問他要幾個
    」以及彭佳偉回答之「4」是指要毒品咖啡包要多少個，要
    多少錢。彭佳偉的「4」代表1包400元；6月3日12時43分、1
    2時56分與彭佳偉之聊天紀錄中，「回的25」、「你那裡要
    幾杯」是指彭佳偉1包毒品咖啡包賣給我250元，我要幾包毒
    品咖啡包等語（偵卷第20至22頁），是依被告上開所陳，佐
    以被告前開提出之微信對話紀錄可知，被告確有向彭佳偉購
    買毒品咖啡包之情形，益徵被告所指其本案毒品咖啡包中20
    包是向彭佳偉所購得乙節為真。
　③被告提供彭佳偉之臉書照片（臉書暱稱「彭紹恩」）（偵卷
    第81、82頁），經員警比對其大頭貼及國民影像檔得知「彭
    紹恩」之真實姓名為彭佳偉，將彭佳偉國民影像檔供被告指
    認確認無誤，有桃園市政府警察局龜山分局迴龍派出所警員
    蔡承宏出具之111年10月8日職務報告及附件彭佳偉國民影像
    檔、臉書照片可憑（本院卷第39至45頁），進而使桃園市政
    府警察局龜山分局迴龍派出所警員因探訪追緝彭佳偉，嗣因
    員警僅知悉彭佳偉之戶籍地址，未能得知彭佳偉確切之居住
    所及其交往對象，亦未調閱到相關監視器畫面而未將其查獲
    ，此亦有桃園市政府警察局龜山分局迴龍派出所警員謝維軒
    出具之111年5月6日職務報告、同所警員蔡承宏出具之111年
    10月8日職務報告可按（原審卷第73頁，本院卷第39頁），
    足認被告所供之毒品來源，確有使本案檢警得據以對之發動
    偵查程序，惟因偵查機關未積極查緝或偵查手段有誤等因素
    ，未能掌握彭佳偉之行蹤，致未能及時「查獲」。是綜合上
    開事證資料，堪認被告此部分確有確已供出毒品來源，且難
    認其情節有何虛構或不合理之情，自不應將偵查機關偵查手
    段之不利益歸由被告承受，而應依毒品危害防制條例第17條
    第1項之規定減輕其刑。並先後依毒品危害防制條例17條第2
    項、第1項之規定遞減輕其刑。復考量因販賣毒品對於國民
    健康、社會治安甚有危害，爰不予免除其刑；惟依刑法第66
    條但書規定，減輕其刑同時有免除其刑之規定者，其減輕得
    減至3分之2，亦予敘明。
  ⑶至被告於偵查時稱：其與王茂丞為本案毒品交易時，是另一
    個朋友詹義中(音譯)，拿毒品咖啡包給王茂丞云云（偵卷第
    99頁），惟依王茂丞於警詢、偵查始終一致指稱本案毒品咖
    啡包係被告給他的等語（偵卷第41頁），且無其他事證足認
    詹義中有與被告共同販賣第三級毒品，自無從認定詹義中為
    被告本案販賣第三級毒品之共犯。另被告於原審及本院準備
    程序時雖稱扣案毒品咖啡包26包中，其中6包是向張健銘拿
    的等語（原審卷第46頁，本院卷第113頁），然如前述，被
    告所稱向張健銘所購得之6包咖啡包應為如附表編號2所示之
    咖啡包，此部分咖啡包並未檢驗任何毒品反應，亦非檢察官
    起訴販賣第三級毒品之範圍，自無所謂供出毒品來源，均附
    此說明。
 4、不適用刑法第59條之說明：
  ⑴又犯罪之情狀顯可憫恕，認科以最低度刑仍嫌過重者，得酌
    量減輕其刑，刑法第59條定有明文。考其立法意旨，科刑時
    原即應依同法第57條規定審酌一切情狀，尤應注意該條各款
    所列事項，以為量刑標準。刑法第59條所謂「犯罪之情狀顯
    可憫恕」，自係指裁判者審酌第57條各款所列事項以及其他
    一切與犯罪有關之情狀之結果，認其犯罪足堪憫恕者而言（
    即犯罪另有其特殊之原因與環境等），即必於審酌一切之犯
    罪情狀，在客觀上顯然足以引起一般同情，認為縱予宣告法
    定最低刑度猶嫌過重者，始有其適用。
  ⑵本案毒品咖啡包係毒品危害防制條例公告列管之第三級毒品
    ，其流通危害社會秩序至鉅，向為國法所厲禁，且被告亦供
    承：我有施用毒品咖啡包的習慣等語（偵卷第232頁），是
    依被告之智識程度及經驗，對於販賣第三級毒品行為之違法
    性及對社會之危害性應有認識，竟為圖利而仍執意為之，漠
    視法紀，嚴重破壞法之禁令，加劇毒品之傳播，其行為已非
    偶然，且被告於警詢自陳：我習慣在交易過程中在交易地點
    繞繞，在移動過程中交易，我跟王茂丞說要小心一點等語（
    偵卷第14頁），益徵被告深刻瞭解販賣毒品之嚴重性，並以
    前開方式規避查緝，顯非偶一為之臨時起意之犯行，加劇毒
    品之傳播，客觀上並無引起一般人同情、顯可憫恕之處；再
    被告販賣第三級毒品犯行，經依毒品危害防制條例第17條第
    2項、第1項規定減輕其刑後，最輕法定刑度已有減輕，業已
    無情輕法重之情形，是被告自無再依刑法第59條規定酌減其
    刑之餘地。辯護人以被告本案毒品咖啡包20包檢出第三級毒
    品4-甲基甲基卡西酮總純質淨重僅有2.87公克，販賣之閟量
    、金額非鉅，請求依刑法第59條規定酌減其刑，尚非可採。
三、原判決撤銷之理由及科刑：　　
(一)原審以被告犯行事證明確，予以論罪科刑，固非無見。惟被
    告業已供出其毒品來源，因而查獲彭佳偉乙節，而有毒品危
    害防制條例第17條第1項規定之適用，已如前述，原審未適
    用前開規定，即有未洽。被告上訴請求依毒品危害防制條例
    第17條第1項規定減輕其刑，即有理由；至被告上訴請求再
    依刑法第59條規定酌減其刑，然被告何以不符合刑法第59條
    規定，業經說明如前；惟原判決既有上開可議之處，即屬無
    可維持，自應由本院將原判決予以撤銷改判。
(二)爰以行為人之責任為基礎，審酌被告前因公共危險案件，經
    法院論罪科刑及於107年9月13日執行完畢等情，有本院被告
    前案紀錄表附卷可查，素行非佳，仍不知悔改，知悉毒品戕
    害身心，竟為牟求私利，無視法令之厲禁，而為本案販賣毒
    品犯行，危害國民身心健康及社會治安甚鉅，惟念其犯後於
    偵查、原審及本院審理時始終坦承犯行，足徵其已明瞭本案
    犯行對社會所造成之潛在性危害，堪認尚具悔意之犯後態度
    ，併考量所販賣之毒品種類、數量、對價，暨被告於本院自
    陳：高職畢業之智識程度，案發時從事計程車駕駛的工作、
    現在在家幫忙水電工作、平均月收入3萬5,000元至4萬元、
    未婚、要扶養父母、勉持之經濟狀況之家庭經濟生活狀況（
    本院卷第122、144至145頁）等一切情狀，量處如主文第2項
    所示之刑。
(三)不予沒收之說明：
 1、犯罪所得：
　　依證人王茂丞證稱：我以每包400元代價跟被告買毒品咖啡
    包後還沒給他錢，我有跟被告說這些咖啡包我出售後再給被
    告錢，被告同意等語（偵卷第41、194、219頁），核與被告
    供稱：我以每包以400元代價出售給王茂丞，但我迄今都還
    沒拿到錢等語（偵卷第232頁，原審卷第46頁，本院卷第112
    、114頁）相符一致，又遍查全卷復無其他證據足認被告確
    有收訖本案毒品價金，堪認被告本案販賣第三級毒品並未取
    得毒品價金，自無庸為犯罪所得沒收之諭知。
 2、毒品部分：
　　扣案如附表編號1所示之含第三級毒品之咖啡包20包，經送
    驗後，確含有第三級毒品4-甲基甲基卡西酮成分（驗前總毛
    重92.38公克，淨重約71.78公克，取樣1.39公克，驗餘淨重
    70.39公克，推估4-甲基甲基卡西酮之驗前總純質淨重約2.8
    7公克），有內政部警政署刑事警察局110年8月11日刑鑑字
    第0000000000號鑑定書可稽（偵卷第240至241頁），屬違禁
    物，雖係被告販賣之毒品，惟上開毒品咖啡包已交付予王茂
    丞，且為王茂丞持以販賣第三級毒品案件所查獲之毒品，此
    有桃園市政府警察局龜山分局偵辦王茂丞涉嫌毒品案偵查報
    告、搜索扣押筆錄、扣押物品目錄表、查獲現場照片可憑（
    原審卷第77至78、80至84頁），而應於王茂丞另案所涉販賣
    第三級毒品案件諭知沒收，自無庸於本案宣告沒收。
 3、犯罪工具：
　⑴未扣案之蘋果牌IPhone XS手機1支，雖係被告持用並用與王
    茂丞聯繫販賣毒品事宜，業據被告供承在卷（偵卷第248頁
    ），原需依毒品危害防制條例第19條第1項規定、刑法第38
    條4項之規定予以沒收及追徵，惟該行動電話並未扣案，且
    依被告所陳：該手機已經賣掉等語（偵卷第248頁），是該
    行動電話不排除已滅失，又該行動電話單獨存在亦不具刑法
    上之非難性，再以電子通訊產品因科技發展日新月異、更迭
    迅速之情以觀，上開行動電話現在殘餘價值理當不高，倘予
    追徵，除另使刑事執行程序開啟之外，對於被告犯罪行為之
    不法、罪責評價並無影響，復不妨被告刑度之評價與非難，
    對於沒收制度所欲達成或附隨之社會防衛亦無任何助益，欠
    缺刑法上重要性，為免將來執行困難及過度耗費公益資源，
    爰依刑法第38條之2第2項規定，不予宣告沒收及追徵。
　⑵至扣案之蘋果牌IPhone12手機1支（含門號0000000000號SIM
    卡1張），雖係被告所有，惟依被告供稱：本案查扣手機與
    販毒無涉等語（偵卷第248頁，原審卷第46、179頁），而與
    本案販賣第三級毒品犯行無涉，又非違禁物，爰不予宣告沒
    收。
據上論斷，應依刑事訴訟法第369條第1項前段、第364條、第299
條第1項前段，毒品危害防制條例第4條第3項、第17條第2項、第
1項，刑法第11條、第66條，判決如主文。　　　
本案經檢察官高健祐提起公訴，檢察官黃彥琿到庭執行職務。
中　　華　　民　　國　　111 　年　　10　　月　　31　　日
                  刑事第二十五庭審判長法　官  黃翰義
                                      法　官  邱瓊瑩
                                      法　官  劉兆菊
以上正本證明與原本無異。
如不服本判決，應於收受送達後20日內向本院提出上訴書狀，其
未敘述上訴之理由者並得於提起上訴後20日內向本院補提理由書
（均須按他造當事人之人數附繕本）「切勿逕送上級法院」。
                                      書記官  陳嬿如
中　　華　　民　　國　　111 　年　　10　　月　　31　　日
附錄：本案論罪科刑法條全文
毒品危害防制條例第4條
製造、運輸、販賣第一級毒品者，處死刑或無期徒刑；處無期徒
刑者，得併科新臺幣3千萬元以下罰金。
製造、運輸、販賣第二級毒品者，處無期徒刑或10年以上有期徒
刑，得併科新臺幣1千5百萬元以下罰金。
製造、運輸、販賣第三級毒品者，處7年以上有期徒刑，得併科
新臺幣1千萬元以下罰金。
製造、運輸、販賣第四級毒品者，處5年以上12年以下有期徒刑
，得併科新臺幣5百萬元以下罰金。
製造、運輸、販賣專供製造或施用毒品之器具者，處1年以上7年
以下有期徒刑，得併科新臺幣1百50萬元以下罰金。
前五項之未遂犯罰之。

附表
編號 名稱 備註 1 含第三級毒品成分之咖啡包20包 ⑴鑑驗結果：編號1至20，經檢視均為黑/橘色包裝，驗前總毛重92.38公免(包裝總重約20.60公克），驗前總淨重約71.78公克。隨機抽取編號16鑑定，取1.39公克鑑定用罄，經檢視内含桃紅色粉末，檢出第三級毒品4-甲基甲基卡西酮，純度約4%，推估編號1至20均含4-甲基甲基卡西酮之驗前總純質淨重約2.87公克。 ⑵內政部警政署刑事警察局110年8月11日刑鑑字第0000000000號鑑定書（偵卷第240頁） 2 不含毒品成分之咖啡包6包 ⑴鑑驗結果：編號A1至A6，經檢視均為黑/紅色包裝，驗前總毛重34.14公克（包裝總重約6.90公克），驗前總淨重約27.24公克，隨機抽取編號A6鑑定，經檢視内含綠色粉末，取1.43公克鑑定用罄，檢出非毒品成分：4-Chloro-N-ethylamphetamine。 ⑵內政部警政署刑事警察局110年8月11日刑鑑字第0000000000號鑑定書（偵卷第240至241頁）